# 陈版急求助，关联公司之间的委托研发费，合并时要抵销吗？

提问人：zgkjsy 时间：2019-03-26 17:03:28
如题，关联公司之间的委托技术开发，受托方入其他业务收入，委托方入管理费用-研发费，合并报表时要抵销吗？抵销的话就成了受托方的工资等费用了，不是研发费了！

回答人：chenyiwei
合并报表层面应对该项内部收入、成本进行抵销，抵销的结果就是作为集团内部研发项目，将受托方为此实际发生的成本费用支出计入合并报表层面的研发费用。